【裁判字號】    97,易,1823
【裁判日期】    980306
【裁判案由】    詐欺等
【裁判全文】
臺灣板橋地方法院刑事判決              97年度易字第1823號
公  訴  人  臺灣板橋地方法院檢察署檢察官
被      告  辛○○
            庚○○
            乙○○
前  一  人
選任辯護人  周幸樺律師
            金鑫律師
被      告  戊○○
            甲○○
            丙○○
上列被告等因詐欺等案件，經檢察官提起公訴（96年度偵字第10
666 號），本院判決如下：
    主  文
辛○○共同連續意圖為自己不法之所有，以詐術使人將本人之物
交付，處有期徒刑壹年；減為有期徒刑陸月，如易科罰金，以銀
元參佰元即新臺幣玖佰元折算壹日。
甲○○共同意圖為自己不法之所有，以詐術使人將本人之物交付
，處有期徒刑肆月，如易科罰金，以銀行參佰元即新臺幣玖佰元
折算壹日；減為有期徒刑貳月，如易科罰金，以銀元參佰元即新
臺幣玖佰元折算壹日。
庚○○、候云迪、戊○○、丙○○均無罪。
    事  實
一、辛○○為址設臺北縣新莊市○○路127 號1 樓「鈺津有限公
    司」（招牌為錦美寢具行，以下簡稱「錦美寢具行」）之負
    責人，竟為圖謀利，而基於意圖為自己不法所有及重利之概
    括犯意，刊登報紙廣告表示可提供「刷卡換現金」之服務，
    招攬不特定之信用卡持卡人辦理刷卡借款，並自民國94年2
    月1 日起，分別與如附表所示包括甲○○在內之信用卡持卡
    人基於詐欺取財之犯意聯絡，供如附表所示之持卡人於附表
    所示之時間在錦美寢具行內，由辛○○提供渠所申請之刷卡
    機、簽帳單予各該持卡人，將如附表所示之信用卡虛偽刷卡
    消費簽帳如附表所示，辛○○於各該持卡人刷卡後，即將相
    當於刷卡金額90％至92％之現金交付各該如附表所示之持卡
    人，待次月結帳時再向核發信用卡之中國信託商業銀行股份
    有限公司（下稱「中國信託銀行」）申請撥付款項，使該銀
    行人員誤以為如附表所示之刷卡紀錄均為正常消費而如數撥
    款予辛○○，辛○○與如附表所示包括甲○○在內之人即共
    同以此方式詐得款項，辛○○並以此方式趁如附表所示之人
    急迫、輕率、無經驗而賺取相當於月息8 ％至10％之顯不相
    當之重利。
二、案經臺北縣政府警察局報請臺灣板橋地方法院檢察署檢察官
    偵查起訴。
    理  由
壹、被告辛○○、甲○○有罪部分：
一、訊據被告辛○○、甲○○就上揭事實全部坦認不諱，核與證
    人蔡學禹、陳坤聖、林美華、江宗翰、葉欣琪、賴東林、李
    淑藝、陳文男、張新佳、廖頤浴、蘇俊銘、鄧光宏、鍾興南
    、陳慶良、李俊毅、黃其勝、吳燕芬、陳政彥、邱錦標、王
    裕權、王忠義、宋耀進、錢志成、林國忠、王懷慶、劉榮鎮
    、劉崇煒等人於警詢中所證述之情節相符，亦與證人林美華
    、陳文男、陳坤聖、葉欣琪、蔡學禹、賴東林、李淑藝、吳
    燕芬、李俊毅、陳慶良、黃其勝、廖頤浴、鄧光宏、蘇俊銘
    、鍾興南、林高材、黃旭漢、鐘貴智、許倚銓、謝仁傑、張
    新佳、楊玉桂、高政義、曾文彬、吳鴻志、周志成、葉信治
    、陳健文、王忠義、王裕權、王懷慶、邱錦標、陳政彥、劉
    崇煒、錢志成、白九九、丁○○、劉榮鎮、何茂生、甲○○
    、周志成、孫元祥於偵查中之證言互核無訛（被告辛○○、
    甲○○二人對於前開供述證據之證據能力俱不爭執）；此外
    ，並有行政院金融監督管理委員會函暨所附資料影本、台北
    縣政府函暨所附資料影本、中國信託商業銀行函暨所附資料
    影本、中國信託信用卡申請書影本、財團法人金融聯合徵信
    中心函暨所附資料等件在卷可資佐證。自堪認被告辛○○、
    甲○○前揭自白應與事實相符，本件事證明確，渠二人前揭
    犯行均堪認定。至起訴書附表編號4 、29、43、57、61號之
    持卡人候云迪、戊○○、林素勤、丙○○、鄧麗玲等人，經
    查並無刷卡換現金之詐欺犯行（詳後述及本院97年度易字第
    2428號判決書），起訴書上開附表部分記載有誤，應予更正
    ，附此說明。
二、查被告辛○○、甲○○行為後，刑法業於94年2 月2 日修正
    公布，95年7 月1 日起施行，其中與本件有關部分之第2 條
    、第28條、第56條條均業已修正。按「行為後法律有變更者
    ，適用行為時之法律，但行為後之法律有利於行為人者，適
    用最有利於行為人之法律」，修正後刑法第2 條第1 項定有
    明文。此條規定係規範行為後法律變更所生新舊法比較適用
    之準據法，本身尚無新舊法比較之問題，於新法施行後，應
    一律適用新法第2 條第1 項之規定，為「從舊從輕」之比較
    ，先予敘明，再按本次法律變更，比較時應就罪刑有關之共
    犯、未遂犯、想像競合犯、牽連犯、連續犯、結合犯，以及
    累犯加重、自首減輕暨其他法定加減原因（如身分加減）與
    加減例等一切情形，綜其全部罪刑之結果而為比較（最高法
    院95年5 月23日95年度第8 次刑事庭會議決議參照）。茲就
    本件新舊法比較結果敘述如下：
    (一)被告行為後，刑法第56條連續犯之規定，業於94年1 月7
      日修正公布刪除，並於95年7 月1 日施行，則被告之犯行
      ，因行為後新法業已刪除連續犯之規定，此刪除雖非犯罪
      構成要件之變更，但顯已影響行為人刑罰之法律效果，自
      屬法律有變更，依新法第2 條第1 項規定，比較新、舊法
      之結果，以舊法得論以一罪之規定較有利於被告。
    (二)查修正前刑法第28條規定：「二人以上共同實施犯罪之行
      為者，皆為正犯。」，修正後刑法第28條規定：「二人以
      上共同實行犯罪之行為者，皆為正犯。」。修正後刑法第
      28條規定之共同正犯，基於個人責任原則及法治國人權保
      障，限於直接從事構成犯罪事實之行為者（含共謀共同正
      犯），排除「陰謀共同正犯」及「預備共同正犯」之類型
      ，是修正後之共同正犯之可罰性要件之範圍業已限縮，應
      以修正後之規定較有利於行為人，惟本件被告既係直接從
      事構成犯罪事實之行為，則修正前刑法第28條規定，對之
      亦無不利，尚不生比較新舊法之問題。
    (三)被告行為後，刑法第41條亦已修正，原刑法第41條第1 項
      前段規定：「犯最重本刑為五年以下有期徒刑以下之刑之
      罪，而受六個月以下有期徒刑或拘役之宣告，因身體、教
      育、職業、家庭之關係或其他正當事由，執行顯有困難者
      ，得以一元以上三元以下折算一日，易科罰金。」，另被
      告行為時之易科罰金折算標準，依修正前罰金罰鍰提高標
      準條例第2 條前段（現已刪除）之規定，就其原定數額提
      高為100 倍折算一日，則被告行為時之易科罰金折算標準
      ，應以銀元100 元至300 元折算一日，經折算為新臺幣後
      ，係以新臺幣300 元至900 元折算為一日。惟95年7 月1
      日修正公布施行之刑法第41條第1 項前段則規定：「犯最
      重本刑為五年以下有期徒刑以下之刑之罪，而受六個月以
      下有期徒刑或拘役之宣告者，得以新臺幣一千元、二千元
      或三千元折算一日，易科罰金。」比較修正前後之易科罰
      金折算標準，以95年7 月1 日修正公布施行前之規定，較
      有利於被告。
三、核被告辛○○所為，係犯刑法第339 條第1 項之詐欺取財罪
    ，及同法第344 條之重利罪；被告甲○○所為則係犯刑法第
    339 條第1 項之詐欺取財罪。被告辛○○與如附表所示包括
    被告甲○○在內之人，就上開詐欺取財犯行分別有犯意聯絡
    及行為分擔，均為共同正犯。被告辛○○先後多次詐欺取財
    及重利犯行，時間緊接，犯罪構成要件相同，顯係基於概括
    之犯意反覆為之，應依修正前刑法第56條連續犯之規定論以
    一罪並加重其刑。被告辛○○以同一刷卡換現金之行為而犯
    所犯上開二罪，為想像競合犯，應論以一較重之連續詐欺取
    財罪，公訴意旨認屬牽連犯，尚有未洽，附此說明。另公訴
    意旨認被告辛○○就同案被告候云迪、戊○○、丙○○及另
    案被告林素勤、鄧麗玲之刷卡部分亦觸犯詐欺取財罪部分，
    尚屬無據，惟起訴意旨既認此部分與前揭論罪科刑部分有連
    續犯之裁判上一罪關係，爰不另為無罪之諭知。爰審酌被告
    辛○○並無前科，素行尚佳，有臺灣高等法院被告前案紀錄
    表一份在卷可按，其正值年輕力壯，且有正當工作，竟不思
    以正當手段營生，反而投機取巧為本件詐欺及重利之犯行，
    其犯罪之動機、目的、手段均殊屬可議，其供刷卡換現金之
    筆數眾多，擾亂金融秩序，犯罪所生危害非輕，惟其犯後尚
    知坦承犯行，態度良好；而被告甲○○正值壯年，不思以正
    當工作謀求生計，竟違約使用刷卡換現金之方式詐取銀行之
    款項，犯罪之動機、目的、手段均非可取，惟其所詐得之金
    額新台幣（下同）二萬餘元，尚非甚鉅，且犯後終能坦承犯
    行之態度等一切情狀，分別量處如主文所示之刑，並就被告
    甲○○部分併依修正前刑法第41條第1 項之規定諭知易科罰
    金之折算標準，以資懲儆。又被告辛○○、甲○○本件犯罪
    時間，均係在96年4 月24日前，合於中華民國九十六年罪犯
    減刑條例所定得予減刑之規定，應依同條例第2 條第1 項第
    3 款之規定減其刑為二分之一；又其等所犯為最重本刑5 年
    以下有期徒刑之罪，經減刑為6 月以下有期徒刑，依同條例
    第9 條之規定，應併諭知易科罰金之折算標準，爰再依修正
    前刑法第41條第1 項前段之規定諭知易科罰金之折算標準。
貳、被告庚○○、候云迪、戊○○、丙○○無罪部分：
一、公訴意旨另以：被告候云迪、戊○○、丙○○等人意圖為自
    己不法之所有，於民國94、95年間，在臺北縣新莊市○○路
    127 號1 樓「鈺津有限公司」（招牌為錦美寢具行）內，由
    被告辛○○提供渠所申請之刷卡機、簽帳單予被告候云迪、
    戊○○、丙○○，渠三人即使用信用卡虛偽刷卡消費簽帳後
    ，貸予各該持卡人刷卡金額百分之90至92之現金，再向信用
    卡發卡銀行申請撥付款項，使發卡銀行陷於錯誤而撥款；而
    被告庚○○則係址設臺北縣三重市○○路609 巷4 號3 樓之
    2 「蕭邦名商有限公司」（下稱「蕭邦公司」）之負責人，
    明知辛○○從事「刷卡換現金」之業務，竟基於意圖為自己
    不法所有之概括犯意，先於報紙廣告上刊登仲介工作之訊息
    ，對前來應徵工作之陳坤聖等人，佯稱添購服裝需先交付置
    裝費，使陳坤聖等人陷於錯誤，而隨同至辛○○所經營之「
    鈺津有限公司」內，與辛○○共同基於意圖為自己不法所有
    之犯意聯絡，以上揭方式虛偽刷卡，取得現金後，即將現金
    交予庚○○作為置裝所需之費用。因認被告庚○○、候云迪
    、戊○○、丙○○等人所為亦係犯刑法第339 條第1 項之詐
    欺取財罪嫌。
二、按犯罪事實，應依證據認定之，無證據不得認定犯罪事實；
    又不能證明被告犯罪者，應諭知無罪之判決，刑事訴訟法第
    154 條第2 項、第301 條第1 項分別定有明文。又刑事訴訟
    上證明之資料，無論為直接或間接證據，均須達於通常一般
    之人均不致有所懷疑，而得確信其為真實之程度，始得據為
    有罪之認定，若其關於被告是否犯罪之證明未能達此程度，
    而有合理懷疑之存在，致使無從形成有罪之確信，根據「罪
    證有疑，利於被告」之證據法則，即不得遽為不利被告之認
    定，亦有最高法院76年台上字第4986號判例可稽。其以情況
    證據（即間接證據）斷罪時，尤須基於該證據在直接關係上
    所可證明之他項情況事實，本乎推理作用足以確證被告有罪
    ，方為合法，不得徒憑主觀上之推想，將一般經驗有利被告
    之其他合理情況逕予排除，此觀諸最高法院32年上字第67號
    判例意旨亦彰彰甚明。
三、本件公訴人認被告庚○○、候云迪、戊○○、丙○○等人涉
    有詐欺罪嫌，無非以上揭事實，業據被告候云迪、丙○○二
    人坦承確有刷卡，被告庚○○亦坦承有經營介紹工作之業務
    ，且同案被告辛○○就刷卡換現金之事已供述甚明，並有中
    國信託商業銀行所陳報被告候云迪、戊○○、丙○○之信用
    卡申請書及帳單等資料在卷可憑等情，資為依據。
四、訊據被告庚○○、候云迪、戊○○、丙○○等人均堅決否認
    有上揭詐欺取財犯行，並分別辯稱如下：
    (一)被告庚○○辯稱：我確實是蕭邦公司的負責人，蕭邦公司
      是賣服飾的，也有幫人介紹工作，經我們介紹工作成功的
      客戶，要跟我們買制服，我們會幫他們訂作衣服，因為我
      們公司沒有刷卡機，所以都是收現金，客戶要自備現金，
      客戶都是業務去找的，業務怎麼跟客戶談我不清楚，我只
      負責公司內部的作業，我是在勞工局來調查我們公司的時
      候，勞工局的人才跟我說我們的業務好像有帶人去刷卡換
      現金的事情，之前我並不知情，我也不認識被告辛○○，
      也不知道有「錦美寢具行」這件事等語。
    (二)被告候云迪辯稱：本件案發當時，我是去找工作，那邊的
      人跟我說找到的工作要先買制服，就帶我去刷卡，我以為
      刷卡是要買衣服，所以才刷卡，後來我覺得那家公司的作
      法很奇怪，覺得可能被騙了，所以就自認倒楣，沒有再去
      工作，本件刷卡的金額我當期就全部繳清，我沒有刷卡換
      現金，也沒有詐欺等語。
    (三)被告戊○○辯稱：我不記得有本件這筆刷卡，中國信託銀
      行發了很多卡給我，我有的卡片遺失，也有報遺失，中國
      信託都沒有紀錄，我都有一直還錢，我沒有詐欺等語。
    (四)被告丙○○辯稱：這件事那麼久了，這筆消費我記不太清
      楚，但是我沒有做過刷卡換現金的事情，我是後來因為經
      濟困難，才沒辦法還銀行信用卡刷卡款項，之前我都有正
      常繳款，我沒有詐欺等語。
五、經查：
    (一)本件被告候云迪於94年8 月30日持中國信託銀行核發卡號
      為0000000000000000號信用卡在錦美寢具行刷卡11,600元
      、被告戊○○於94年4 月14日持上開銀行核發卡號為0000
      000000000000號信用卡在錦美寢具行刷卡12,350元、丙○○於95年3 月25日持同銀行所核發卡號為00000000000000
      00號信用卡在錦美寢具行刷卡6,888 元等情，業據被告候
      云迪、丙○○二人於審理中自承明確，復有中國信託商業
      銀行信用卡申請書、刷卡明細表等件在卷可按，首堪認屬
      實在。
    (二)然查，本件同案被告辛○○於偵查中固自白其於94年間經
      營錦美寢具行時，確有提供上門之客戶刷卡換現金之服務
      等語，惟其並未確實提及被告候云迪、戊○○、丙○○三
      人前開刷卡紀錄亦屬刷卡換現金之情形。況且，證人即同
      案被告辛○○於本院審理中係證稱：臺北縣新莊市○○路
      127 號1 樓的鈺津有限公司是我成立的，招牌是掛錦美寢
      具行，銷售菸酒、家具類，家具是寢具，包含棉被、被單
      、被套、枕頭、床架、床墊等，寢具的部分是我們批貨進
      來的，價位差不多三千元至五萬元不等。後來鈺津有限公
      司有讓客戶「刷卡換現金」，一開始是有客人叫我讓他刷
      卡，我現金給他，他願意付我一些手續費，後來我覺得這
      樣可以多少賺一點，所以就繼續作，後來93年間也有在中
      國時報、自由時報刊登提供「刷卡換現金」的廣告。我刊
      登上開廣告後，公司也有正常營運，客人上門時，要刷卡
      換現金的人會告訴我他們要換現金，我收VISA卡、MASTER
      卡，不限發卡銀行，在庭的被告我都已經沒有印象了。我
      申請刷卡機是用錦美寢具量販來申請的，錦美寢具行都是
      由我一個人負責看店，沒有請店員，我的店裡沒有留存哪
      些是客人是「刷卡換現金」，哪些客人是正常購買物品的
      交易記錄，因為我根本沒有分，即使看刷卡的記錄，我也
      分不出哪一筆是「刷卡換現金」，哪一筆是真正的消費，
      而且因為「刷卡換現金」也要開發票，所以還是會按照實
      際商品的價格來「刷卡換現金」，因此刷卡紀錄也會有不
      是整數的金額等語甚明（見本院卷第241-246 頁）。從而
      ，依證人即同案被告辛○○前揭證言以觀，並不能確實證
      明本件被告候云迪、戊○○、丙○○等三人於前揭時、地
      所為之刷卡行為確有「刷卡換現金」之情形。因此本件檢
      察官雖援引被告辛○○之證言，惟尚不足以證明被告候云
      迪、戊○○、丙○○等三人確有刷卡換現金之詐欺取財行
      為至明。
    (三)再者，就被告候云迪部分，本件公訴人指其於94年8 月4
      日在錦美寢具行刷卡11,600元係屬刷卡換現金之詐欺行為
      ，惟被告候云迪於前揭刷卡後，隨即於同年8 月29日在統
      一超商繳交前開信用卡之全部消費款項19,870元，此有中
      國信託銀行提出之信用卡消費明細表在卷可稽（見本院卷
      第86-88 頁），是以本件被告候云迪前揭於錦美寢具行所
      為之刷卡消費，未及一月即已全部清償完畢，衡諸常情，
      實難認其有何意圖為自己不法所有之意思。是以本件被告
      候云迪辯稱伊係因有人介紹工作叫伊去買制服，所以才會
      刷卡，後來伊覺得好像是騙人的，就沒有去工作，但刷卡
      金額都在當期全部付清了，沒有欠款，伊沒有詐欺取財的
      行為等語，洵屬有據，本院自應為其無罪之判決至明。
    (四)至被告戊○○部分，其於公訴人所指時地刷卡12,350元後
      ，即以其中國信託銀行存款帳戶設定每月扣繳最低應付金
      額，雖偶因存款不足而繳款逾期，但至多二、三期後均會
      補足存款以供扣款，迄至96年5 月間就其前開信用卡全部
      消費金額含逾期手續費在內，已全部清償完畢，此有中國
      信託銀行陳報狀暨所附客戶消費明細表及存摺影本（含內
      頁）在卷可憑（見本院卷第156-176 、189-193 頁）。是
      以本件被告戊○○於前揭刷卡消費後，既長期依約繳款，
      最終並已清償完畢，衡情其主觀上自難認有何意圖為自己
      不法所有之意圖，況且本件又無其他證據可資證明被告戊○○前揭刷卡紀錄確屬刷卡換現金之情形，是以本院自難
      遽以詐欺取財罪之罪責相繩。
    (五)另就被告丙○○部分，起訴意旨雖指其於95年3 月25日在
      錦美寢具行刷卡6,888 元係屬刷卡換現金之詐欺行為，惟
      被告丙○○於前開刷卡後，仍有持續繳納信用卡帳款，先
      後於同年4 月3 日繳款2,200 元、同年5 月4 日繳款2,80
      0 元、同年6 月13日繳款3,000 元、同年6 月30日繳款2,
      300 元、同年8 月8 日繳款3,100 元、同年9 月13日繳款
      3,00 0元、同年10月19日繳款2,500 元等情，有中國信託
      銀行所提出之消費明細表一份在卷可查（見本院卷第262-
      268 頁），是以本件被告丙○○迄今雖仍積欠中國信託銀
      行刷卡消費款項未能全部清償，惟其於95年3 月25日刷卡
      6,888 元後，仍持續繳交部分款項長達半年之久，且其於
      上開期間所繳付之部分消費款項，其總額亦已遠超公訴人
      所指該筆書錦美寢具行刷卡6,888 元之金額。是以，本件
      被告丙○○辯稱其並無為自己不法所有之意圖等語，似非
      無憑。況且，本件被告丙○○於錦美寢具行刷卡金額6,
      888 元，亦合乎吾國寢具用品一般正常價格，難認有何顯
      然異常之處。再者，本院亦查無其他證據足以證明被告丙○○上開刷卡6,888 元係屬刷卡換現金之情形，是以本院
      自難遽認被告丙○○應付詐欺取財之罪責。
    (六)末查，就被告庚○○辯稱伊並不認識被告辛○○，也不知
      道錦美寢具行，其所經營蕭邦公司是幫求職者介紹工作，
      但賺取求職者購買上班制服的利潤，蕭邦公司只收現金，
      不收信用卡，來求職者若無現金，業務如何幫忙處理，是
      否有帶求職者去刷卡換現金，伊並不知情等語，經核與證
      人即同案被告辛○○於本院審理中證稱：我不認識在庭的
      被告庚○○，在我從事「刷卡換現金」的過程中，並沒有
      印象說有一家公司的業務一直帶人到我店裡「刷卡換現金
      」，說要購買公司的制服等事；我也沒有聽說過「蕭邦名
      商有限公司」或「凱旋門企業社」，我也沒有和被告庚○○合作，由她帶人到我店裡刷卡購買西裝或制服；我不曾
      把我店裡的刷卡機借給別人使用；我也不認識己○○，我
      對這個名字沒有印象等語相符（見本院卷第243-245 頁）
      。且依與證人己○○於本院審理中證稱：我曾於93年到94
      年間，在三重市○○路○ 段609 巷14號5 樓之7 成立凱旋
      門企業社，並且在報章雜誌刊登應徵廣告，向來應徵的人
      收取治裝費之事，被法院判處六個月有期徒刑，後來在同
      一棟大樓另外有成立蕭邦名商有限公司，負責人是庚○○
      ，我是作業務。蕭邦公司業務內容為服飾批發及零售，也
      有幫忙介紹工作，對於來應徵的工作者，我們會先告知要
      從事的工作必須穿著西裝，西裝的部分要由我們公司幫忙
      訂作；若有錄用，就會先收取治裝費，幫他們作西裝。如
      果來應徵的人沒有錢先繳治裝費的話，會叫他們自己去設
      法。我並沒有介紹缺錢繳治裝費的應徵者去新莊中原路的
      一家寢具行刷卡換現金。在95年2 月17日跟24日，臺北市
      勞工局有到蕭邦公司作訪談，因為蕭邦公司沒有幫員工投
      保勞健保，被告庚○○有委託我去向勞保局說明，並接受
      勞保局的訪查，我記得勞保局的人有問到去新莊市○○路
      129 號刷卡換現金這件事情，我印象中有聽我們公司的業
      務講說有人去那邊買棉被，再用棉被換現金，我們的業務
      人員好像有帶求職的人去那裡刷卡換現金，但我並不曾在
      場，所以我不太清楚。「新莊中原路129 號」這個地址是
      勞工局的人事先訪查得到的資料，是他們跟我說我才知道
      ，不然我不可能把地址背那麼清楚。當時我們蕭邦公司總
      共有五、六個業務人員，這些業務都有一些主任、協理等
      職銜，他們的工作內容是幫一些客戶代訂服裝，有些餐廳
      或公司行號要作制服或換季的話，也會幫他們製作服裝等
      。被告庚○○平常也會在蕭邦公司上班，她的工作內容就
      是管理公司的內部作業，像要報稅什麼的就是由她在弄。
      業務人員有介紹求職者訂購服裝的話，有獎金抽成，比例
      看介紹服裝的數量及成本，沒有固定比例，差不多是服裝
      費用的兩、三成。因為我們公司沒有刷卡機，我們都是收
      現金，至於求職者的現金如何取得，我不太清楚，我個人
      沒有跟業務帶求職者去過錦美寢具行刷卡，這件事情被告
      庚○○應該不知道，因為我沒有跟她提過這件事，這是業
      務個人行為，公司對業務的這種行為也沒有處理等語以觀
      （見本院卷第288-294 頁），並不能佐證處理蕭邦公司內
      部業務之被告庚○○，就其公司業務員在外介紹求職者至
      錦美寢具行刷卡換現金一事確屬知情。是以本件被告庚○○前揭所辯尚非全然無憑，依「罪證有疑，利於被告」之
      原則，本院自難遽認被告庚○○與被告辛○○及其他刷卡
      換現金之持卡人間，確有詐欺取財之犯意聯絡或行為分擔
      。
六、據上所陳，依本院調查所得證據，尚不足以證明被告庚○○
    、候云迪、戊○○、丙○○等四人確有參與本件於錦美寢具
    行刷卡換現金之行為，此外復查無其他積極證據足資證明被
    告等四人有何公訴人所指之詐欺犯行，揆諸首開說明，因不
    能證明被告四人犯罪，自應均為無罪之諭知。
據上論斷，應依刑事訴訟法第299 條第1 項前段、第301 條第1
項，刑法第2 條第1 項前段、第28條、第55條、第339 條第1 項
、第344 條、修正前刑法第56條、第41條第1 項前段，刑法施行
法第1 條之1 第1 項、第2 項，廢止前罰金罰鍰提高標準條例第
2條 ，中華民國九十六年罪犯減刑條例第2 條第1 項第3 款、第
7條 、第9 條，判決如主文。
本案經檢察官陳彥章到庭執行職務。
中    華    民    國    98    年    3     月    6     日
                刑事第八庭審判長法  官  崔玲琦
                                法  官  俞秀美
                                法  官  許映鈞
以上正本證明與原本無異。
如不服本判決應於收受判決後10日內向本院提出上訴書狀，並
應敘述具體理由。其未敘述上訴理由者，應於上訴期間屆滿後
20日內向本院補提理由書（均須按他造當事人之人數附繕本）
「切勿逕送上級法院」。
                                書記官  范煥堂
中    華    民    國    98    年    3     月    6     日
附錄本案論罪科刑法條全文：
 中華民國刑法第339條
 意圖為自己或第三人不法之所有，以詐術使人將本人或第三人之
 物交付者，處5年以下有期徒刑、拘役或科或併科1千元以下罰金
 。
 以前項方法得財產上不法之利益或使第三人得之者，亦同。
 前二項之未遂犯罰之。
 中華民國刑法第344條
 乘他人急迫、輕率或無經驗貸以金錢或其他物品，而取得與原本
 顯不相當之重利者，處1年以下有期徒刑、拘役或科或併科1千元
 以下罰金。
 附表：
 ┌──┬───┬────┬────────┬────┬────┬───┐
 │編號│持卡人│交易日期│發卡銀行及卡號  │刷卡金額│預扣利息│備註  │
 ├──┼───┼────┼────────┼────┼────┼───┤
 │ 1  │蔡學禹│94.9.30 │中國信託銀行    │22698   │11％    │緩起訴│
 │    │      │        │0000000000000000│        │        │      │
 │    │      ├────┤                ├────┤        │      │
 │    │      │94.10.1 │                │9756    │        │      │
 │    │      ├────┤                ├────┤        │      │
 │    │      │94.10.15│                │5150    │        │      │
 ├──┼───┼────┼────────┼────┼────┼───┤
 │ 2  │陳坤聖│94.9.10 │中國信託銀行    │10125   │11％    │緩起訴│
 │    │      │        │0000000000000000│        │        │      │
 ├──┼───┼────┼────────┼────┼────┼───┤
 │ 3  │林美華│95.2.20 │中國信託銀行    │9306    │9％     │緩起訴│
 │    │      │        │0000000000000000│        │        │      │
 ├──┼───┼────┼────────┼────┼────┼───┤
 │ 4  │陳健文│94.9.15 │中國信託銀行    │51219   │        │緩起訴│
 │    │      │        │0000000000000000│        │        │      │
 ├──┼───┼────┼────────┼────┼────┼───┤
 │ 5  │江宗翰│94.6.26 │中國信託銀行    │10440   │        │不起訴│
 │    │      ├────┤0000000000000000├────┤        │      │
 │    │      │94.7.2  │                │6960    │        │      │
 ├──┼───┼────┼────────┼────┼────┼───┤
 │ 6  │葉欣琪│94.8.17 │中國信託銀行    │23544   │8％     │緩起訴│
 │    │      │        │0000000000000000│        │        │      │
 │    │      ├────┼────────┼────┤        │      │
 │    │      │94.9.20 │中國信託銀行    │99186   │        │      │
 │    │      ├────┤0000000000000000├────┤        │      │
 │    │      │94.9.22 │                │55284   │        │      │
 │    │      ├────┤                ├────┤        │      │
 │    │      │94.11.24│                │77100   │        │      │
 ├──┼───┼────┼────────┼────┼────┼───┤
 │ 7  │賴東林│94.9.13 │中國信託銀行    │33592   │11％    │緩起訴│
 │    │      │        │0000000000000000│        │        │      │
 ├──┼───┼────┼────────┼────┼────┼───┤
 │ 8  │李淑藝│94.7.10 │中國信託銀行    │5220    │        │職權處│
 │    │      │        │0000000000000000│        │        │分    │
 ├──┼───┼────┼────────┼────┼────┼───┤
 │ 9  │陳文男│94.9.30 │中國信託銀行    │9894    │11％    │緩起訴│
 │    │      │        │0000000000000000│        │        │      │
 ├──┼───┼────┼────────┼────┼────┼───┤
 │ 10 │張新佳│94.8.29 │中國信託銀行    │70099   │        │緩起訴│
 │    │      │        │0000000000000000│        │        │      │
 │    │      ├────┤                ├────┤        │      │
 │    │      │94.9.2  │                │110025  │        │      │
 │    │      ├────┤                ├────┤        │      │
 │    │      │94.12.13│                │990     │        │      │
 │    │      ├────┤                ├────┤        │      │
 │    │      │95.1.17 │                │8900    │        │      │
 ├──┼───┼────┼────────┼────┼────┼───┤
 │ 11 │廖頤浴│94.11.8 │中國信託銀行    │35980   │10％    │緩起訴│
 │    │      │        │0000000000000000│        │        │      │
 │    │      ├────┼────────┼────┤        │      │
 │    │      │94.11.14│中國信託銀行    │30024   │        │      │
 │    │      │        │0000000000000000│        │        │      │
 │    │      ├────┼────────┼────┤        │      │
 │    │      │94.7.23 │中國信託銀行    │11600   │        │      │
 │    │      │        │000000000000000 │        │        │      │
 ├──┼───┼────┼────────┼────┼────┼───┤
 │ 12 │蘇俊銘│94.7.25 │中國信託銀行    │17907   │        │緩起訴│
 │    │      │        │0000000000000000│        │        │      │
 ├──┼───┼────┼────────┼────┼────┼───┤
 │ 13 │鄧光宏│94.4.29 │中國信託銀行    │22750   │        │緩起訴│
 │    │      │        │0000000000000000│        │        │      │
 ├──┼───┼────┼────────┼────┼────┼───┤
 │ 14 │鍾興南│94.6.20 │中國信託銀行    │ 45240  │10％    │緩起訴│
 │    │      │        │0000000000000000│        │        │      │
 ├──┼───┼────┼────────┼────┼────┼───┤
 │ 15 │陳慶良│ 94.6.18│中國信託銀行    │ 19825  │10％    │緩起訴│
 │    │      │        │0000000000000000│        │        │      │
 ├──┼───┼────┼────────┼────┼────┼───┤
 │ 16 │李俊毅│94.7.15 │中國信託銀行    │ 17460  │        │緩起訴│
 │    │      │        │0000000000000000│        │        │      │
 ├──┼───┼────┼────────┼────┼────┼───┤
 │ 17 │黃其勝│94.12.7 │中國信託銀行    │ 5576   │10％    │緩起訴│
 │    │      │        │0000000000000000│        │        │      │
 ├──┼───┼────┼────────┼────┼────┼───┤
 │ 18 │吳燕芬│95.1.3  │中國信託銀行    │ 33546  │10％    │緩起訴│
 │    │      │        │0000000000000000│        │        │      │
 ├──┼───┼────┼────────┼────┼────┼───┤
 │ 19 │陳政彥│95.1.3  │中國信託銀行    │10074   │10％    │緩起訴│
 │    │      │        │0000000000000000│        │        │      │
 ├──┼───┼────┼────────┼────┼────┼───┤
 │ 20 │邱錦標│94.11.11│中國信託銀行    │35980   │8％     │緩起訴│
 │    │      │        │0000000000000000│        │        │      │
 ├──┼───┼────┼────────┼────┼────┼───┤
 │ 21 │王裕權│95.4.16 │中國信託銀行    │5654    │10％    │緩起訴│
 │    │      │        │0000000000000000│        │        │      │
 ├──┼───┼────┼────────┼────┼────┼───┤
 │ 22 │王忠義│95.3.6  │中國信託銀行    │5248    │10％    │緩起訴│
 │    │      │        │0000000000000000│        │        │      │
 ├──┼───┼────┼────────┼────┼────┼───┤
 │ 23 │宋耀進│ 95.3.7 │中國信託銀行    │66834   │        │通緝  │
 │    │      │        │0000000000000000│        │        │      │
 ├──┼───┼────┼────────┼────┼────┼───┤
 │ 24 │錢志成│94.8.20 │中國信託銀行    │6960    │10％    │緩起訴│
 │    │      ├────┤0000000000000000├────┤        │      │
 │    │      │94.11.29│                │5292    │        │      │
 ├──┼───┼────┼────────┼────┼────┼───┤
 │ 25 │林國忠│94.9.25 │中國信託銀行    │49593   │        │通緝  │
 │    │      │        │0000000000000000│        │        │      │
 ├──┼───┼────┼────────┼────┼────┼───┤
 │ 26 │王懷慶│94.11.19│中國信託銀行    │12936   │        │緩起訴│
 │    │      │        │0000000000000000│        │        │      │
 ├──┼───┼────┼────────┼────┼────┼───┤
 │ 27 │劉榮鎮│94.8.19 │中國信託銀行    │19720   │10％    │緩起訴│
 │    │      │        │0000000000000000│        │        │      │
 ├──┼───┼────┼────────┼────┼────┼───┤
 │ 28 │劉崇煒│94.7.27 │中國信託銀行    │11660   │10％    │緩起訴│
 │    │      │        │0000000000000000│        │        │      │
 ├──┼───┼────┼────────┼────┼────┼───┤
 │ 29 │林昆鋒│94.5.11 │中國信託銀行    │94540   │        │併案  │
 │    │      │        │0000000000000000│        │        │      │
 ├──┼───┼────┼────────┼────┼────┼───┤
 │ 30 │林乙華│94.7.19 │中國信託銀行    │5820    │        │通緝  │
 │    │      │        │0000000000000000│        │        │      │
 ├──┼───┼────┼────────┼────┼────┼───┤
 │ 31 │楊玉桂│94.6.21 │中國信託銀行    │5220    │        │緩起訴│
 │    │      │        │0000000000000000│        │        │      │
 ├──┼───┼────┼────────┼────┼────┼───┤
 │ 32 │何茂生│94.7.19 │中國信託銀行    │8730    │        │緩起訴│
 │    │      │        │0000000000000000│        │        │      │
 ├──┼───┼────┼────────┼────┼────┼───┤
 │ 33 │謝仁傑│94.7.23 │中國信託銀行    │10476   │        │緩起訴│
 │    │      │        │0000000000000000│        │        │      │
 ├──┼───┼────┼────────┼────┼────┼───┤
 │ 34 │吳錫陽│94.8.11 │中國信託銀行    │7540    │        │通緝  │
 │    │      │        │0000000000000000│        │        │      │
 ├──┼───┼────┼────────┼────┼────┼───┤
 │ 35 │黃宗朝│94.7.5  │中國信託銀行    │26100   │        │通緝  │
 │    │      │        │0000000000000000│        │        │      │
 ├──┼───┼────┼────────┼────┼────┼───┤
 │ 36 │許倚銓│94.11.30│中國信託銀行    │8232    │        │緩起訴│
 │    │      │        │0000000000000000│        │        │      │
 ├──┼───┼────┼────────┼────┼────┼───┤
 │ 37 │葉明德│94.11.21│中國信託銀行    │9408    │        │通緝  │
 │    │      │        │0000000000000000│        │        │      │
 ├──┼───┼────┼────────┼────┼────┼───┤
 │ 38 │王群龍│94.11.29│中國信託銀行    │20580   │        │另案判│
 │    │      │        │0000000000000000│        │        │決    │
 ├──┼───┼────┼────────┼────┼────┼───┤
 │ 39 │葉昭彰│94.11.21│中國信託銀行    │5292    │        │通緝  │
 │    │      │        │0000000000000000│        │        │      │
 ├──┼───┼────┼────────┼────┼────┼───┤
 │ 40 │林建中│94.11.19│中國信託銀行    │78204   │        │通緝  │
 │    │      │        │0000000000000000│        │        │      │
 ├──┼───┼────┼────────┼────┼────┼───┤
 │ 41 │黃柏鈞│94.11.14│中國信託銀行    │99000   │        │通緝  │
 │    │      │        │0000000000000000│        │        │      │
 ├──┼───┼────┼────────┼────┼────┼───┤
 │ 42 │黃金龍│94.9.19 │中國信託銀行    │7317    │        │通緝  │
 │    │      │        │0000000000000000│        │        │      │
 ├──┼───┼────┼────────┼────┼────┼───┤
 │ 43 │甲○○│94.9.19 │中國信託銀行    │28455   │        │起訴  │
 │    │      │        │0000000000000000│        │        │      │
 ├──┼───┼────┼────────┼────┼────┼───┤
 │ 44 │廖俊融│94.9.23 │中國信託銀行    │17886   │        │通緝  │
 │    │      │        │0000000000000000│        │        │      │
 ├──┼───┼────┼────────┼────┼────┼───┤
 │ 45 │許澄洋│94.9.24 │中國信託銀行    │132519  │        │通緝  │
 │    │      │        │0000000000000000│        │        │      │
 ├──┼───┼────┼────────┼────┼────┼───┤
 │ 46 │鍾貴智│94.12.27│中國信託銀行    │1771    │        │緩起訴│
 │    │      │        │0000000000000000│        │        │      │
 ├──┼───┼────┼────────┼────┼────┼───┤
 │ 47 │黃旭漢│95.1.5  │中國信託銀行    │20304   │        │職權處│
 │    │      │        │0000000000000000│        │        │分    │
 ├──┼───┼────┼────────┼────┼────┼───┤
 │ 48 │林高材│ 94.9.9 │中國信託銀行    │19980   │        │緩起訴│
 │    │      │        │0000000000000000│        │        │      │
 ├──┼───┼────┼────────┼────┼────┼───┤
 │ 49 │黃柏欽│95.1.21 │中國信託銀行    │9766    │        │通緝  │
 │    │      │        │0000000000000000│        │        │      │
 ├──┼───┼────┼────────┼────┼────┼───┤
 │ 50 │林建成│95.1.24 │中國信託銀行    │10998   │        │通緝  │
 │    │      │        │0000000000000000│        │        │      │
 ├──┼───┼────┼────────┼────┼────┼───┤
 │ 51 │袁村忠│95.1.25 │中國信託銀行    │10112   │        │通緝  │
 │    │      │        │0000000000000000│        │        │      │
 ├──┼───┼────┼────────┼────┼────┼───┤
 │ 52 │曾文彬│95.2.13 │中國信託銀行    │9840    │10％    │緩起訴│
 │    │      │        │0000000000000000│        │        │      │
 ├──┼───┼────┼────────┼────┼────┼───┤
 │ 53 │梁興融│95.2.16 │中國信託銀行    │199892  │        │通緝  │
 │    │      │        │0000000000000000│        │        │      │
 ├──┼───┼────┼────────┼────┼────┼───┤
 │ 54 │錢建勳│95.2.22 │中國信託銀行    │11298   │        │通緝  │
 │    │      │        │0000000000000000│        │        │      │
 ├──┼───┼────┼────────┼────┼────┼───┤
 │ 55 │高政義│95.3.30 │中國信託銀行    │10218   │10％    │緩起訴│
 │    │      │        │0000000000000000│        │        │      │
 ├──┼───┼────┼────────┼────┼────┼───┤
 │ 56 │蘇子華│95.4.8  │中國信託銀行    │5140    │        │通緝  │
 │    │      │        │0000000000000000│        │        │      │
 ├──┼───┼────┼────────┼────┼────┼───┤
 │ 57 │吳國正│94.8.20 │中國信託銀行    │9280    │        │通緝  │
 │    │      │        │0000000000000000│        │        │      │
 ├──┼───┼────┼────────┼────┼────┼───┤
 │ 58 │周志成│94.8.12 │中國信託銀行    │33640   │        │緩起訴│
 │    │      │        │0000000000000000│        │        │      │
 ├──┼───┼────┼────────┼────┼────┼───┤
 │ 59 │陳騰輝│94.5.3  │中國信託銀行    │9660    │        │移轉  │
 │    │      │        │0000000000000000│        │        │      │
 │    │      ├────┼────────┼────┤        │      │
 │    │      │94.8.24 │中國信託銀行    │5860    │        │      │
 │    │      │        │0000000000000000│        │        │      │
 ├──┼───┼────┼────────┼────┼────┼───┤
 │ 60 │丁○○│94.8.24 │中國信託銀行    │56260   │        │另案判│
 │    │      │        │0000000000000000│        │        │決    │
 ├──┼───┼────┼────────┼────┼────┼───┤
 │ 61 │李柏霖│94.8.23 │中國信託銀行    │17073   │        │通緝  │
 │    │      ├────┤0000000000000000├────┤        │      │
 │    │      │94.8.24 │                │34220   │        │      │
 ├──┼───┼────┼────────┼────┼────┼───┤
 │ 62 │蔡東家│95.3.3  │中國信託銀行    │6888    │        │通緝  │
 │    │      │        │0000000000000000│        │        │      │
 ├──┼───┼────┼────────┼────┼────┼───┤
 │ 63 │賴松煇│94.8.26 │中國信託銀行    │14560   │        │通緝  │
 │    │      │        │0000000000000000│        │        │      │
 ├──┼───┼────┼────────┼────┼────┼───┤
 │ 64 │孫元祥│94.8.26 │中國信託銀行    │10248   │        │緩起訴│
 │    │      │        │0000000000000000│        │        │      │
 ├──┼───┼────┼────────┼────┼────┼───┤
 │ 65 │吳鴻志│94.8.29 │中國信託銀行    │14336   │        │緩起訴│
 │    │      │        │0000000000000000│        │        │      │
 ├──┼───┼────┼────────┼────┼────┼───┤
 │ 66 │葉信治│94.8.30 │中國信託銀行    │5400    │10％    │緩起訴│
 │    │      │        │0000000000000000│        │        │      │
 ├──┼───┼────┼────────┼────┼────┼───┤
 │ 67 │白東海│94.9.1  │中國信託銀行    │15485   │        │緩起訴│
 │    │      │        │0000000000000000│        │        │      │
 ├──┼───┼────┼────────┼────┼────┼───┤
 │ 68 │洪綺穗│94.8.11 │中國信託銀行    │17980   │        │另案審│
 │    │      │        │0000000000000000│        │        │理    │
 └──┴───┴────┴────────┴────┴────┴───┘


司法院資訊處製作；財團法人民間司法改革基金會備份。
